# 关于执行新金融工具准则，之前采用个别认定计提的坏账问题

提问人：insi12 时间：2019-08-02 01:41:37
陈版，您好！
关于执行的新金融工具准则减值准备的计提，我的一些理解：
1 、应收账款（无重大融资成分）
计算：应收账款采用简易方法计量，需要修改政策段的描述，但依旧可以按照之前的账龄组合计提；
披露：因对于简易计量的应收账款，可以不采用三阶段进行披露，因此按照账龄组合计提进行披露。
2 、其他应收款
计算：其他应收款无需区分有无重大融资成分必须要按照一般方法计量，因此需计算预期损失率，根据历史账龄的迁徙率加权平均等方式计算出各期间账龄的历史迁徙率，再根据估计的未来损失率确定预期损失率，用本期各期间账龄（扣除以前年度已按个别认定计提的）余额乘以各期间预期损失率，计算得出应计提的坏账准备。
披露：对于其他应收款中用预期损失率计算出来的坏账准备，在披露的时候放在信用风险三阶段中的第一阶段 “按照未来 12 个月的预期信用损失”，对未按照预期损失率计提的坏账准备，即以前年度按照个别认定全额计提的这部分坏账准备，披露在第二阶段 “按照整个存续期预期信用损失”
对于以上理解不知道是否合理，对此还有一点疑问：对于信用风险组合中第二阶段和第三阶段的区分，是否仅仅以购买时或源生资产是否发生减值，作为判断标准？

回答人：chenyiwei
你的理解总体上也是一种可行的方法。但 “对未按照预期损失率计提的坏账准备，即以前年度按照个别认定全额计提的这部分坏账准备，披露在第二阶段 “按照整个存续期预期信用损失”” 并不完整，也可能已经进入第三阶段，也可能仍在第一阶段，需要具体分析。进入第三阶段，可以以实际发生违约、逾期等倍认定为事实损失已发生的标志性事件作为标志。